臺灣高等法院臺中分院刑事判決　　 100年度交上易字第1257號
上　訴　人
即　被　告　吳介晴
上列上訴人因公共危險案件，不服臺灣苗栗地方法院100年度交
易字第187號中華民國100年8月24日第一審判決（起訴案號：臺
灣苗栗地方法院檢察署100年度偵緝字第132號），提起上訴，本
院判決如下：
    主  文
上訴駁回。
    理  由
一、按不服地方法院之第一審判決而上訴者，須提出上訴書狀，
    並應敘述具體理由，此為上訴必備之程式；其所提出之書狀
    未敘述上訴理由，或僅曾以言詞陳述上訴理由者，均應於上
    訴期間屆滿後二十日內補提理由書於第一審法院；第一審法
    院經形式審查，認逾期未補提上訴理由者，應定期間命補正
    ，逾期未補正者，為上訴不合法律上之程式，應以裁定駁回
    ，如第一審法院未以裁定駁回，第二審法院應以上訴不合法
    律上之程式判決駁回；倘已提出上訴理由，但所提非屬具體
    理由者，則由第二審法院以上訴不合法律上之程式，判決駁
    回；以上於刑事訴訟法第350條、第361條、第362條、第367
    條定有明文。而所謂「具體理由」，必係依據卷內既有訴訟
    資料或提出新事證，指摘或表明第一審判決有何採證認事、
    用法或量刑等足以影響判決本旨之不當或違法，而構成應予
    撤銷之理由，始克當之；倘僅泛言原判決認定事實錯誤、違
    背法令、量刑失之過重或輕縱，而未依上揭意旨指出具體事
    由，或形式上雖已指出具體事由，然該事由縱使屬實，亦不
    足以認為原判決有何不當或違法者，皆難謂係具體理由（最
    高法院97年臺上字第892號刑事判決意旨參照）。
二、本案上訴人即被告吳介晴（下稱被告）不服原審判決提起上
    訴，上訴狀所載理由稱：「一上訴人酒後駕車固屬於法有違
    ，惟上訴人係因長期受迫於經濟壓力，心情苦悶，始有藉酒
    澆愁之舉。查上訴人係年屆45歲才與越南籍人士黃氏鷥結婚
    ，有戶籍謄本可稽，婚後為維持家庭生活及開銷，又囿於本
    身學歷不高，僅能四處打零工，賺取微薄薪資，但婚後生活
    仍是非常拮据。上訴人既想給予妻子較為寬裕之生活環境，
    以免辜負妻子遠嫁來台之好意，另一方面又因為自身能力有
    限，遲遲無法達成目標而自責甚深，也因此自我壓力與時俱
    增，才會一時失慮而有涉犯本案之情事。二原審以上訴人已
    有多次公共危險犯行，卻不知悔改，一再觸法，雖未造成用
    路人受傷或車輛毀損，但坦承犯行，犯後態度尚佳，而判處
    有期徒刑七月。惟因上訴人之配偶目前仍仰賴上訴人之工作
    收入維生，亦同時尚在學習、適應本地生活，倘因上訴人需
    入監服刑，對上訴人妻子而言，在生活上將驟然失去依靠，
    對伊不啻雪上加霜，為此，懇請鈞院憐恤，賜准再給上訴人
    一次自新反省之機會，並考量上訴人目前所遭遇之困境，准
    予撤銷原審判決，並准易科罰金，上訴人當以本件受傷所遺
    留之痕疤為戒，決心戒除惡習，以家庭為重，以謝法內施恩
    。」云云。
三、經查：刑罰之量定，屬法院自由裁量之職權行使，應審酌刑
    法第57條所列各款事由及一切情狀，為酌量輕重之標準，並
    非漫無限制；量刑輕重係屬事實審法院得依職權自由裁量之
    事項，苟已斟酌刑法第57條各款所列情狀而未逾越法定刑度
    ，不得遽指為違法（最高法院72年臺上字第6696號判例意旨
    參照）。
四、本件原審判決以被告犯酒醉駕車之公共危險罪，事證明確，
    並構成累犯，再審酌被告前已犯六次公共危險案件（皆係酒
    醉駕車之公共危險案件），分別經法院判處有罪確定，最近
    一次所處有期徒刑六月部分，甫於99年9月20日執行完畢，
    有臺灣高等法院被告前案紀錄表一份在卷足憑，明知酒後駕
    車，存有危及他人生命安全之危險性，仍心存僥倖，不僅影
    響自身安全，無視其他用路人之生命、財產安全，一而再，
    再而三觸犯公共危險罪，而本次不能安全駕駛動力交通工具
    犯行，吐氣所含酒精濃度值高達每公升0.76毫克，顯見被告
    未能改過遷善，另考量被告於犯罪後坦承犯行，犯後態度尚
    佳，本次犯行未造成其他用路人受傷或車輛毀損等一切情狀
    ，量處有期徒刑七月之處刑，已具體斟酌刑法第57條所列事
    項而為量定，並無量刑過重之不當。本案被告上訴意旨並未
    依據卷內既有訴訟資料或提出新事證，指摘或表明第一審判
    決有何採證、認事用法或量刑等足以影響判決本旨之不當或
    違法，以上開情詞指摘原判決之科刑不當而提起上訴，所提
    出之上訴理由不足以認定原判決有何不當或違法，顯非屬具
    體理由，核之上揭說明，應認被告上訴違背法律上之程式，
    應予以駁回，並不經言詞辯論為之。
五、依刑事訴訟法第367條前段、第372條判決如主文。
中    華    民    國   100    年    9     月    26    日
            刑事第八庭  審判長法  官  廖  柏  基
                              法  官  簡  源  希
                              法  官  梁  堯  銘
上列正本證明與原本無異。
不得上訴。
                              書記官  蔡  芬  芬
中    華    民    國   100    年    9     月    26    日